高雄高等行政法院裁定
111年度交上字第95號
上  訴  人  陳鵬仁                                     

被 上訴 人  交通部公路總局高雄區監理所

代  表  人  李瑞銘              
上列當事人間交通裁決事件，上訴人不服臺灣屏東地方法院中華
民國111年9月19日110年度交字第171號行政訴訟判決，提起上訴
，本院裁定如下︰
    主  文
一、上訴駁回。
二、上訴審訴訟費用新臺幣750元由上訴人負擔。
    理  由
一、按「交通裁決事件之上訴，準用第235條……第236條之1、第2
    36條之2第1項至第3項……規定。」行政訴訟法第237條之9第2
    項定有明文。又「前項上訴或抗告，非以原裁判違背法令為
    理由，不得為之。」「對於簡易訴訟程序之裁判提起上訴或
    抗告，應於上訴或抗告理由中表明下列事由之一，提出於原
    地方法院行政訴訟庭為之：一、原裁判所違背之法令及其具
    體內容。二、依訴訟資料可認為原裁判有違背法令之具體事
    實。」「簡易訴訟程序之上訴，除第241條之1規定外，準用
    第三編規定。」「（第1項）判決不適用法規或適用不當者
    ，為違背法令。（第2項）有下列各款情形之一者，其判決
    當然違背法令：一、判決法院之組織不合法。二、依法律或
    裁判應迴避之法官參與裁判。三、行政法院於權限之有無辨
    別不當或違背專屬管轄之規定。四、當事人於訴訟未經合法
    代理或代表。五、違背言詞辯論公開之規定。六、判決不備
    理由或理由矛盾。」「上訴不合法者，最高行政法院應以裁
    定駁回之。」此觀行政訴訟第235條第2項、第236條之1、第
    236條之2第3項、第243條及第249條第1項前段規定甚明。準
    此，交通裁決事件之上訴，須以原裁判違背法令為理由，並
    應於上訴理由中表明「原判決所違背之法令及其具體內容之
    事由」或表明「依訴訟資料可認為原判決有違背法令之具體
    事實之事由」，此為上訴之合法要件，若非以原裁判違背法
    令為理由而上訴並於上訴理由中具體表明者，則屬欠缺合法
    要件，其上訴即不合法，應以裁定駁回之。
二、爭訟概要：
    上訴人於民國110年10月28日14時10分許，駕駛車牌號碼000
    -0000號自用大貨車，行經國道6號西向5公里處，因內政部
    警政署國道公路警察局第七公路警察大隊（下稱舉發機關）
    快官分隊警員認其有「汽車裝載貨物行經設有地磅處所5公
    里內路段未依標誌指示過磅者（載運黑色塑膠水塔行經地磅
    未過磅）」之交通違規，遂填掣掌電字第ZNUB10533號舉發
    違反道路交通管理事件通知單當場舉發。嗣上訴人提出申訴
    ，經被上訴人函請舉發機關查覆後，仍認上訴人有上揭違規
    行為，乃依道路交通管理處罰條例第29條之2第4項及第63條
    第1項第2款之規定，於110年11月25日開立裁字第82-ZNUB10
    533號違反道路交通管理事件裁決書（下稱原處分），裁處
    上訴人罰鍰新臺幣（下同）90,000元，並記違規點數2點。
    上訴人不服，提起行政訴訟，經臺灣屏東地方法院以110年
    度交字第171號行政訴訟判決（下稱原判決）駁回其訴，遂
    提起本件上訴。
三、上訴意旨：上訴人110年10月28日送液態肥（水肥）至南投
    縣仁愛鄉合作村農民卸貨。從南部到南投，國道有開磅都有
    過磅，因為車上有2,500公斤液態肥（水肥）。回程是空桶
    就沒過磅，交通部也說空桶無須過磅。原判決輸是因對方說
    空桶要像雞籠子，肉眼看的到才是空桶。那為什麼政府可允
    許業者做黑色運輸桶子？因為公司裝液態肥的桶子就是黑色
    運輸桶子，是工具，不是貨物，貨物是2,500公斤液態肥，
    回程已下完貨，是空桶。警方說車子還有其他貨物，那是工
    作要用的工具、水管跟抽水馬達，液態肥（水肥）一定要用
    到那些工具。上訴人經過國1岡山地磅前要去路科，電子儀
    表板也顯示無須入磅，彰化員林電子儀表板也顯示無須入磅
    ，因為是空桶。地磅前也顯示載重大貨車過磅，上訴人是載
    下完貨的2個合乎政府規定之運輸空桶。而且上訴人1天才1,
    500元，是做工的，有做有錢，沒工作單就沒收入，不會跟
    錢過不去。
四、經核上訴人前揭上訴理由，無非重述其於原審已主張而為原
    判決所不採之理由，並未具體指明原判決有何不適用法規或
    適用法規不當之情形，並揭示該法規之條項或其內容，及合
    於行政訴訟法第237條之9第2項準用第236條之2第3項、第24
    3條第2項所列各款之具體事實，自難認其對原判決之如何違
    背法令已有具體之指摘。依首揭規定及說明，其上訴為不合
    法，應以裁定駁回。
五、上訴審訴訟費用750元應由上訴人負擔。
六、結論：上訴不合法。　　　
中　　華　　民　　國　　111 　年　　12　　月　　19　　日
             高雄高等行政法院第二庭
                         審判長法官  孫  國  禎
                               法官  林  韋  岑
                               法官  曾  宏  揚
以上正本係照原本作成。
不得抗告。
中　　華　　民　　國　　111 　年　　12　　月　　20　　日

                             書記官　林  幸  怡